# 非盈利机构的合并及收入的确认

提问人：zengfengxia 时间：2012-07-19 15:05:45
计学撮要上讲过，“非营利性的学校和医院通常被界定为民间非营利组织，除了出资人不能从其办学结余或经营结余中取得回报之外，清算后的剩余财产应按规定继续用于社会公益事业，而不能由出资人收回。所以，非营利性学校和医院的出资人即使对该学校、医院的财务和经营运作方面的政策具有决定权，也是不能从该学校或医院的财务、经营活动中获取构成会计准则意义上的“控制”所需的经济利益的。因此，非营利性的学校和医院通常不能纳入出资人的合并财务报表范围内”。另外，我理解，在个别报表上对这类出资，基于同样的考虑也不能作为资产确认。

回答人：chenyiwei
赞同此观点。

提问人：nhkb 时间：2012-07-19 20:03:49
A与B 之间的交易是否应该作为关联交易披露？

回答人：chenyiwei
关联方关系是基于控制、共同控制、重大影响的。在此情况下，个人理解不存在控制、共同控制或者重大影响。相应地，可以不作为关联方交易披露。

提问人：nhkb 时间：2012-07-19 08:52:04
A公司投资设立了一家非营利性的医疗机构B（100%的股权），因系非盈利机构，章程约定不得分红， 1 、对B按成本法核算，不纳入合并范围是否合理？ 2 、A公司向其销售药品，期末B未全部实现对外销售，此部分结存A公司确认的销售收入是否应该冲回？ 谢谢。

回答人：chenyiwei
回复 nikankan 的帖子
谢谢。在IFRS 10下，variable return的概念已经多样化了，不仅限于股利，还包括其他经济利益的分配（如利息）、服务费、不能被其他利益持有者获取的利益（如规模经济效应）等，只要有权获得且其变动与本主体对被控制方的掌控相关，都可以作为“控制”的证据。
在IFRS 10明年生效，以及中国准则据此作出相应修改后，我们会对这个问题的结论予以重新考虑。

提问人：xwybj2013 时间：2013-06-08 11:17:59
陈老师好！不知道现在对合并非盈利性机构如医院等的准则是否有变化?能否直接对其进行合并？我看了目前有两家上市公司，诚志股份和云南城投都是通过下属有限责任公司控股非营利性医院，但是从年报上看不出对于医院是如何进行合并的，能否请陈老师详细解释一下?

回答人：chenyiwei
目前新准则仍处于征求意见阶段，尚未正式发布。但鉴于与IFRS的趋同承诺，最终在此问题上与IFRS保持一致的立场应无悬念。也就是准则发布生效后，应当不会仅仅因为被投资方是非营利组织就不纳入合并范围。

提问人：tony868lamy 时间：2016-03-01 07:38:57
陈老师：如有一家非盈利组织，只有捐赠人（控股企业）和理事会，假设经济利益流入能够通过其它方式实现，如果章程协议中约定控股企业有权决定理事会成员，理事会能够决定非盈利组织的业务活动内容，是否认定为具备“控制”的条件，纳入合并报表范围？

回答人：chenyiwei
一般可以，尤其是当该非营利组织所从事的业务活动与本企业的日常业务活动的相关度较大时。